【裁判字號】    94,訴,422
【裁判日期】    950111
【裁判案由】    毒品危害防制條例
【裁判全文】
臺灣高雄地方法院刑事判決               94年度訴字第422號
公  訴  人  臺灣高雄地方法院檢察署檢察官
被      告  張榮豊
上列被告因違反毒品危害防制條例案件，經檢察官提起公訴（93
年度毒偵字第7029號）及移送併案審理（94年度毒偵字第1393號
、第4368號、第4509號、第6141號、第6286號、第6656號、第73
97號），嗣因被告就被訴事實為有罪之陳述，經本院合議庭裁定
由受命法官獨任適用簡式審判程序審理，本院判決如下：
    主  文
張榮豊連續施用第一級毒品，累犯，處有期徒刑壹年，扣案如附
表壹所示之物均沒收銷燬之，扣案未經使用之注射針筒壹支沒收
之；又連續施用第二級毒品，累犯，處有期徒刑陸月，扣案如附
表貳所示之物均沒收銷燬之。應執行有期徒刑壹年肆月，扣案如
附表壹、貳所示之物均沒收銷燬之，扣案未經使用之注射針筒壹
支沒收之。
    事  實
一、張榮豊前於民國86年間，因違反肅清煙毒條例案件，經本院
    以86年度訴字第2243號判處應執行有期徒刑3 年4 月確定，
    嗣於88年10月21日因縮短刑期假釋出監，復因撤銷假釋，入
    監執行殘刑，甫於92年8 月27日縮刑期滿，翌日執畢出監，
    猶不知悔改，又因違反毒品危害防制案件，經本院以89年度
    毒聲字第6075號裁定送觀察、勒戒後，認有繼續施用毒品傾
    向，再經本院以89年度毒聲字第7443號裁定令入戒治處所施
    以強制戒治，期間先後經停止戒治、撤銷停止戒治，而於91
    年4 月29日強制戒治執行完畢，翌日釋放，並由臺灣高雄地
    方法院檢察署檢察官於91年5 月14日以91年度戒毒偵字第43
    6 號為不起訴處分在案，詎其於前開強制戒治執行完畢釋放
    後5 年內仍不知悔悟，竟另各基於施用第一級毒品海洛因及
    第二級毒品甲基安非他命（檢察官起訴書及併辦意旨書誤載
    為安非他命）之概括犯意，自93年7 、8 月間某日起至94年
    8 月24日上午10時許，在高雄縣鳳山市○○路○ 段93號8 樓
    住處及高雄縣鳳山市○○○路黃埔公園廁所內，以針筒注射
    之方式，連續施用第一級毒品海洛因多次，並自93年7 、8
    月間某日起至94年8 月24日晚間7 時20分許採尿時回溯24小
    時內某時（不含為警逮捕之公權力拘束期間），在高雄縣鳳
    山市○○路○ 段93號8 樓住處及高雄縣鳳山市○○○路黃埔
    公園廁所內，以將第二級毒品甲基安非他命放入吸食器內燒
    烤吸食其煙霧之方式，連續施用第二級毒品甲基安非他命多
    次，嗣分別於：（一）93年9 月9 日上午11時許，在高雄縣
    大寮鄉○○村○○路251 號樓梯下為警查獲，並扣得未經使
    用之注射針筒1 支、殘渣袋1 個，經採尿送驗，始悉上情。
    （二）94年1 月14日下午4 時30分許，為警在高雄縣鳳山市
    ○○路○ 段93號8 樓查獲，並在其房內扣得第一級毒品海洛
    因1 包（量微無法稱重、空包裝重0.20公克）、殘渣袋2 個
    、注射針筒1 支、自製塑膠小鏟子1 支等物，又在其兄張榮
    淋所使用之房間扣得第二級毒品甲基安非他命1 包（驗前毛
    重0.3 公克，驗後毛重0. 2公克）、吸食器1 個、自製塑膠
    小鏟子1 支等物，經採尿送驗，始悉上情。（三）94年4 月
    8 日下午3 時30分許，因另涉嫌竊盜案件為警偵辦，經其自
    願採尿送驗後，始悉上情。（四）94年4 月26日晚間10時許
    ，在高雄縣大寮鄉○○村○○路244 號「捷克遊戲場」查獲
    ，經採尿送驗，始悉上情。（五）94年5 月3 日凌晨1 時許
    ，為警在高雄縣大寮鄉○○村○○路266 巷口查獲，並扣得
    吸管1 支、經採尿送驗後，檢驗結果呈甲基安非他命、可待
    因及嗎啡陽性反應，始悉上情。（六）94年5 月20日晚間7
    時55分許，在高雄縣大寮鄉○○○路60號前，因形跡可疑為
    警盤查，當場在其口袋內查獲第一級毒品海洛因1 包（淨重
    0.09公克，空包裝重0.22公克），並經其自願採集尿液送檢
    ，始知悉上情。（七）94年7 月22日下午3 時許，在高雄縣
    大寮鄉○○村○○路○○道路上，為警當場查獲，並扣得毒
    品海洛因4 小包（合計淨重0.27公克，空包裝重0.99公克）
    ，經採尿送驗，始悉上情。（八）94年8 月24日下午6 時許
    ，為警在高雄縣大寮鄉○○街116 號前查獲，並扣得第一級
    毒品海洛因1 包（淨重0.07公克，空包裝重0.21公克），始
    悉全情。
二、案經高雄縣政府警察局林園分局、鳳山分局、仁武分局、高
    雄市政府警察局苓雅分局、小港分局報請臺灣高雄地方法院
    檢察署檢察官偵查起訴及移送併案審理。
    理  由
一、按本案被告張榮豊所犯係死刑、無期徒刑、最輕本刑為3 年
    以上有期徒刑以外之罪，其於準備程序就前揭被訴事實為有
    罪之陳述，經受命法官告知簡式審判程序之旨，並聽取其與
    公訴人之意見後，本院認無不得或不宜改依簡式審判程序進
    行之情事，依刑事訴訟法第273 條之1 第項、第284 條之1
    規定，裁定本案由受命法官獨任進行簡式審判程序，合先敘
    明。
二、上揭犯罪事實，業據被告於警詢、偵訊及本院審理時分別供
    認不諱，核與證人張榮淋於警詢時證述之情節相符，並有扣
    案附表壹、貳所示之物及未經使用之注射針筒1 支在卷可稽
    ，且其先後經警採集尿液送檢驗結果，呈嗎啡、甲基安非他
    命陽性反應，分別有高雄縣政府衛生局93年9 月24日93煙檢
    字第2101號煙毒尿液檢驗成績書、臺灣檢驗科技股份有限公
    司94年2 月16日報告編號KＺ000000000000、94年5 月4 日報
    告編號KＺ000000000000、94年5 月23日報告編號KＺ00000000
    0000、94年8 月8 日報告編號KＺ000000000000、94年5 月17
    日報告編號KＺ000000000000濫用藥物尿液檢驗報告、高雄市
    立凱旋醫院94年5 月30日檢體標號F-94390 、94年9 月6 日
    檢體編號J-475 濫用藥物尿液檢驗報告、高雄醫學大學附設
    中和紀念醫院94年3 月1 日報告標號0000-000濫用藥物尿液
    檢驗報告各1 紙在卷可稽。再者，為警於93年9 月9 日查獲
    之殘渣袋1 個，經送高雄醫學大學附設中和紀念醫院檢驗結
    果，呈第一級毒品海洛因陽性反應，有該院94年3 月1 日報
    告編號0000 -000 檢驗報告1 紙在卷足稽；為警於94年1 月
    14日查獲之白粉1 包，經送法務部調查局檢驗結果，含有第
    一級毒品海洛因成分，量微無法稱重、空包裝重0.20公克，
    此有法務部調查局94年3 月8 日調科壹字第220019217 號鑑
    定通知書1 紙在卷可憑。又同日查獲之殘渣袋2 個、注射針
    筒1 支及自製塑膠小鏟子1 支，經送高雄醫學大學附設中和
    紀念醫院檢驗結果，均呈第一級毒品海洛因陽性反應，有該
    院94年3 月29日報告編號0000-000、0000-000、0000-000檢
    驗報告各1 紙在卷足憑；同日查獲之晶體1 包，經送高雄醫
    學大學附設中和紀念醫院檢驗結果，呈甲基安非他命陽性反
    應，驗前毛重0.3 公克、驗後毛重0.2 公克，此有該院94年
    4 月12日報告編號0000-000檢驗報告1 紙在案足考；同日查
    獲之吸食器1 支、自製塑膠小鏟子1 支，均送高雄醫學大學
    附設中和紀念醫院檢驗結果，均呈甲基安非他命陽性反應，
    此有該院94年4 月12日報告編號0000-000、0000 -000 檢驗
    報告各1 紙在案可憑；又於94年5 月20日查獲之白粉1 包，
    經送法務部調查局檢驗結果，含有第一級毒品海洛因成分，
    淨重0.09公克，空包裝重0.22公克，此有法務部調查局94年
    9 月14日調科壹字第220020854 號鑑定通知書1 紙在卷足參
    ，另於94年7 月22日查獲之白粉4 包，經送法務部調查局檢
    驗結果，均含有第一級毒品海洛因成分，合計淨重0. 27 公
    克，空包裝重0.99公克，此有法務部調查局94年11月16日調
    科壹字第220021504 號鑑定通知書1 紙在卷足參，而於94年
    5 月3 日查獲之吸管1 支，經送高雄醫學大學附設中和紀念
    醫院檢驗結果，呈第一級毒品海洛因陽性反應，此有94年10
    月18日報告編號0000-000號檢驗報告1 紙在卷可考，末於94
    年8 月24日查獲之白粉1 包，經送法務部調查局檢驗結果，
    含有第一級毒品海洛因成分，淨重0.07公克，空包裝重0.21
    公克，此有法務部調查局94年11月1 日調科壹字第22002131
    7 號鑑定通知書1 紙在卷足參，足徵被告任意性之自白與事
    實相符，本案事證已臻明確，被告犯行堪以認定，應予依法
    論科。
三、被告前於89年間，因違反毒品危害防制案件，經本院以89年
    度毒聲字第6075號裁定送觀察、勒戒後，認有繼續施用毒品
    傾向，再經本院以89年度毒聲字第7443號裁定令入戒治處所
    施以強制戒治，期間先後經停止戒治、撤銷停止戒治，而於
    91 年4月29日強制戒治執行完畢，翌日釋放等情，此有臺灣
    高等法院被告前案紀錄表1 份在卷可查，其於前案強制戒治
    執行完畢釋放後5 年內，再犯本案毒品危害防制條例第10條
    第1 項、第2 項之罪，犯罪事證明確，其所為顯與該條例第
    23條第2 項之規定相符，應予依法論科。
四、按海洛因、甲基安非他命分屬毒品危害防制條例第2 條第2
    項第1 、2 款所定之第一、二級毒品，均不得非法持有、施
    用，是核被告所為，係犯毒品危害防制條例第10條第1 項之
    施用第一級毒品罪及同條第2 項之施用第二級毒品罪。被告
    持有第一級毒品海洛因、第二級毒品甲基安非他命進而施用
    ，其持有海洛因、甲基安非他命之低度行為，應為施用之高
    度行為所吸收，均不另論罪。又被告先後多次施用第一級毒
    品海洛因及甲基安非他命之行為，時間各自緊接，所犯係構
    成要件各自相同之罪，顯均係基於概括犯意反覆為之，均為
    連續犯，均應依法論以一罪，並加重其刑。再被告所犯上開
    2 罪，犯意各別，罪名有異，應予分論併罰。至檢察官移送
    併案審理部分（94年度毒偵字第1393號、第4368號、第4509
    號、第6141號、第6286號、第6656號、第7397號），即被告
    自93年7 、8 月間某日起至94年1 月13日10時許、94年2 月
    14 日 晚間11時許至同年5 月3 日3 時40分許起回溯24小時
    內某時施用第一級毒品海洛因及第二級毒品甲基安非他命之
    犯行，及於94年2 月9 日10時許、94年5 月20日晚間9 時許
    回溯24小時內某時（不含為警逮捕之公權力拘束期間）、94
    年7 月22日9 時許、自94年4 月26日間某時止回溯24小時起
    施用第一級毒品海洛因之犯行，於94年8 月24日10時許施用
    第二級毒品甲基安非他命之犯行，雖均未據起訴，惟與已起
    訴論罪科刑部分，各有連續犯之裁判上一罪關係，為起訴效
    力所及，既經查明，本院自得一併審究，附此敘明。又被告
    前於86年間，因違反肅清煙毒條例案件，經本院以86年度訴
    字第2243號判處應執行有期徒刑3 年4 月確定，嗣於88年10
    月21日因縮短刑期假釋出監，復因撤銷假釋，入監執行殘刑
    ，甫於92年8 月27日縮刑期滿，翌日執畢出監，此有臺灣高
    等法院被告前案紀錄表1 份在卷可參，其於有期徒刑執行完
    畢後5 年內，再犯本案有期徒刑以上之罪，為累犯，應依刑
    法第47條規定加重其刑，並依同法第70條規定遞加之。爰審
    酌被告施用毒品足以戕害身心健康，滋生其他犯罪，惡化社
    會治安，其經觀察、勒戒、強制戒治後，仍再度多次施用毒
    品，尤其經警查獲後，仍不知警惕，一再重蹈毒品深淵，顯
    見其戒毒之意志不堅，自制力不佳，應有入監矯治之必要，
    惟念及被告施用毒品，戕害己身，本質上屬於病患性行為，
    且其犯後均已坦承犯行等一切情狀，分別量處如主文所示之
    刑，並定其應執行刑，以示懲儆。
五、扣案之海洛因7 包（其中1 包量微無法稱重，空包裝重0.20
    公克；其中1 包淨重0.09公克，空包裝重0.22公克；其中4
    包合計淨重0.27公克，空包裝重0.99公克；其中1 包淨重0.
    07公克，空包裝重0.21公克），及甲基安非他命1 包（驗前
    毛重0.3 公克，驗後毛重分別為0.2）， 均為查獲之第一級
    、第二級毒品，已如前述，又上開包裝袋因包覆海洛因、甲
    基安非他命，衡情顯難與毒品完全析離，均應依毒品危害防
    制條例第18條第1 項前段規定，併予宣告沒收銷燬之；至因
    鑑驗耗盡之海洛因及甲基安非他命既已滅失，自無庸再為沒
    收銷燬之諭知。又查獲之殘渣袋3 個、注射針筒1 支、自製
    塑膠小鏟子1 支、吸管1 支，經本院送驗結果，均含有第一
    級毒品海洛因，查獲之吸食器1 支、自製塑膠小鏟子1 支，
    經本院送驗結果，均含有第二級毒品甲基安非他命，業如前
    述，且客觀上難以析離，均應依毒品危害防制條例第18條第
    1 項前段規定，予以宣告沒收銷燬之。又扣案未經使用之針
    筒1 支，為被告所有供施用第一級毒品海洛因犯罪預備之物
    ，業據被告於本院審理中自陳在卷，爰依刑法第38條第1 項
    第2 款規定，併予宣告沒收。
據上論斷，應依刑事訴訟法第273 條之1 第1 項、第284 條之1
、第299 條第1 項前段，毒品危害防制條例第10條第1 項、第2
項、第18條第1 項前段，刑法第11條、第56條、第47條、第38條
第1 項第2 款、第51條第5 款、第9 款，判決如主文。
本案經檢察官甲○○到庭執行職務。
中    華    民    國    95    年    1     月    11    日
                  刑事第九庭    法  官  謝梨敏
以上正本證明與原本無異。
如不服本判決，應於判決送達後10日內，向本院提出上訴狀。
                                書記官  林志衡
中    華    民    國    95    年    1     月    11    日
附表壹：
標號一：
查獲時間：93年9月9日
查獲物品：殘渣袋1個
標號二：
查獲時間：94年1月14日
查獲物品：第一級毒品海洛因1 包（含包裝袋，量微無法稱重，
          空包裝重0.20公克）、殘渣袋2 個、注射針筒1 支、
          自製塑膠小鏟子1 支
編號三：
查獲時間：94年5月20日
查獲物品：第一級毒品海洛因1 包（含包裝袋，淨重0.09公克，
          空包裝重0.22公克）
標號四：
查獲時間：94年7月22日
查獲物品：第一級毒品海洛因4 包（含包裝袋，合計淨重0.27公
          克，空包裝重0.99公克）
標號五：
查獲時間：94年5月3日
查獲物品：吸管1支
標號六：
查獲時間：94年8月24日
查獲地點：第一級毒品海洛因1 包（含包裝袋，淨重0.07公克，
          空包裝重0.21公克）
附表貳：
查獲時間：94年1月14日
查獲物品：第二級毒品甲基安非他命1 包（含包裝袋驗前毛重0.
          3 公克，驗後毛重0.2 公克）、吸食器1 支、自製塑
          膠小鏟子1 支


司法院資訊處製作；財團法人民間司法改革基金會備份。
